【裁判字號】    92,家抗,45
【裁判日期】    920529
【裁判案由】    聲明繼承
【裁判全文】
臺灣高等法院高雄分院民事裁定  九十二年度家抗字第四五號
      抗  告  人  乙○○
                  丁○○
                  戊○○
      代  理  人  甲○○
右抗告人聲請就被繼承人丙○○之遺產，准予繼承事件，對於中華民國九十二年四月
十四日台灣屏東地方法院九十二年度聲繼字第一０號所為裁定提起抗告，本院裁定如
左：
      主      文
抗告駁回。
抗告程序費用由抗告人負擔。
      理    由
一、抗告意旨略以：被繼承人丙○○於民國三十八年間來台，因兩岸數十年音訊不通
    ，故與前妻金炳蘭及女兒即抗告人間並無往來，一切狀況不詳，不知妻女存歿，
    故未於兵藉卡上填載妻女資料。兩岸開放後，被繼承人丙○○與抗告人間有書信
    往來，由於被繼承人丙○○身心失常而未能補報家庭親屬關係云云。
二、按「在大陸地區製作之文書，經行政院設立或指定之機構或委託之民間團體驗證
    者，推定為真正」；「依本條例第七條規定推定為真正之文書，其實質上證據力
    ，由法院或主管機關認定。文書內容與待證事實有關，且屬可信者，有實質上證
    據力。推定為真正之文書，有反證事實證明其為不實者，不適用推定。」台灣地
    區與大陸地區人民關係條例第七條、同條例施行細則第八條分別定有明文。又台
    灣地區與大陸地區人民關係條例第七條制定之立法意旨，係以在大陸地區製作之
    文書是否真正，查證不易，故明定經行政院設立或指定之機構或委託之民間團體
    驗證者，推定為真正。惟所謂「驗證」，僅就文書「形式上之真正」予以認定。
    至於該文書之實質內容是否真正，亦即文書之實質上證據力，仍應由法院審酌認
    定。經查，依原審向屏東縣後備司令部函調被繼承人丙○○之兵籍卡「家屬」欄
    內僅記載父蔡忠有、母蔡吳氏，並無配偶及子女姓名之記載，與抗告人所提出之
    親屬系統表所載被繼承人丙○○之配偶為金炳蘭，子女為乙○○、丁○○、戊○
    ○，顯不相符，而子女乃屬至親，如被繼承人丙○○確有子女，則其於填寫兵籍
    卡陳報親屬時，衡情當不至於漏填，故上開被繼承人丙○○所親自填寫之兵藉卡
    ，自然較抗告人所提之親屬公證書為真實可信。是抗告人所提親屬公證書、委託
    公證書及親屬系統表等資料均不能作為其等係被繼承人丙○○之繼承人之證明文
    件。從而，抗告人聲明繼承被繼承人丙○○之遺產，於法不合，原裁定駁回抗告
    人之聲明，並無違誤，抗告意旨指摘原裁定不當，求予廢棄，為無理由，應駁回
    其抗告。
三、據上論結，本件抗告人之抗告為無理由，依非訟事件法第二十八條、第八條第二
    項、民事訴訟法第四百九十二條第一項、第七十八條、第八十五條第一項前段，
    裁定如主文。
中      華      民      國    九十二    年      五      月    二十九    日
                                      臺灣高等法院高雄分院民事第三庭
~B1審判長法官  張國彬
~B2      法官  黃清江
~B3      法官  鄭月霞
右正本係照原本作成。
不得再抗告。
~B法院書記官  魏文常
中      華      民      國    九十二    年      五      月    二十九    日


司法院資訊處製作；財團法人民間司法改革基金會備份。
